---
title: "lab01"
format: pdf
editor: visual
---

# **Laboratório 01**

### **Importação e Manipulação de Dados em R**

Eduardo Hsu - 277142

1.  Carregue o pacote `tidyverse`

```{r}
library(tidyverse)

```

2.  Apresente os bancos de dados `table1`, `table2`, `table3`, `table4a` e `table4b`, distribuídos juntamente com o pacote `tidyverse`. Para cada banco de dados, descreva textualmente se ele está no formato tidy e justifique cada uma de suas respostas.

```{r}
head(table1) 
head(table2)
head(table3) 
head(table4a) 
head(table4b)
```

Apenas a tabela 'table1' está no formato tidy. Nela, cada variável (país, ano, casos, população) tem sua própria coluna e cada observação ocupa uma única linha. A 'table2' não é tidy porque mistura variáveis diferentes (casos e população) nas linhas da coluna type. A 'table3' agrupa dois valores na mesma coluna rate. As 'table4a' e 'table4b' utilizam valores (anos) como nomes de colunas.

3.  Utilizando comandos do pacote `dplyr`, determine a taxa de ocorrência de tuberculose para cada 10.000 pessoas. Armazene o resultado em um objeto chamado `taxas`.

```{r}
taxas <- table1 %>%
  mutate(taxa_10k = (cases / population) * 10000)

taxas
```

4.  Apresente, utilizando comandos do pacote `dplyr`, o número de casos de tuberculose por ano.

```{r}
table1 %>%
  group_by(year) %>%
  summarise(total_casos_ano = sum(cases))
```

5.  Apresente, utilizando comandos do pacote `dplyr`, o número de casos de tuberculose identificados em cada país.

```{r}
table1 %>%
  group_by(country) %>%
  summarise(total_casos_pais = sum(cases))
```

6.  Utilizando comandos do pacote `dplyr`, apresente uma tabela que descreva a mudança no número de casos, em cada país, ao longo dos anos de 1999 e 2000.

```{r}
table1 %>%
  select(country, year, cases) %>%
  pivot_wider(names_from = year, values_from = cases) %>%
  mutate(mudanca = `2000` - `1999`)
```

7.  Apresente um gráfico de linhas, preparado via `ggplot2`, apresentando a mudança na taxa de casos (por 10.000 habitantes) estratificado por país.

```{r}
ggplot(taxas, aes(x = year, y = taxa_10k, color = country)) +
  geom_line() +
  geom_point() +
  scale_x_continuous(breaks = c(1999, 2000)) +
  labs(title = "Taxa de Casos de Tuberculose por 10.000 Habitantes",
       x = "Ano",
       y = "Taxa por 10k habitantes") 
```

8.  Calcule a taxa para as tabelas `table2` e `table4a+table4b`. Para isso, você precisará executar 4 passos:

- Extrair o número de casos de tuberculose por país, por ano;

- Extrair o tamanho da população correspondente, por ano;

- Dividir o número de casos pelo tamanho da população e multiplicar o resultado por 10.000;

- Armazenar o resultado numa variável apropriada;

```{r}
taxas_table2 <- table2 %>%
  pivot_wider(names_from = type, values_from = count) %>%
  mutate(taxa_10k = (cases / population) * 10000)

casos_4a <- table4a %>% 
  pivot_longer(cols = c(`1999`, `2000`), names_to = "year", values_to = "cases")

pop_4b <- table4b %>% 
  pivot_longer(cols = c(`1999`, `2000`), names_to = "year", values_to = "population")

taxas_table4 <- left_join(casos_4a, pop_4b, by = c("country", "year")) %>%
  mutate(
    year = as.numeric(year),
    taxa_10k = (cases / population) * 10000
  )

taxas_table2
taxas_table4
```

9.  Refaça o gráfico da questão 7 para os dados apresentados em `table2`.

```{r}
ggplot(taxas_table2, aes(x = year, y = taxa_10k, color = country)) +
  geom_line() +
  geom_point() +
  scale_x_continuous(breaks = c(1999, 2000)) +
  labs(title = "Taxa de Casos de Tuberculose por 10.000 Habitantes",
       x = "Ano",
       y = "Taxa por 10k habitantes") 
```

10. Utilizando o comando `pivot_longer`, transforme `table4a` em um objeto no formato tidy. Armazene o resultado num objeto chamado `tidy4a`.

```{r}
tidy4a <- pivot_longer(table4a, cols = c(`1999`, `2000`), 
                       names_to = "year", values_to = "cases")
tidy4a
```

11. Refaça o item 10 para o objeto `table4b`. Armazene o resultado num objeto chamado `tidy4b`.

```{r}
tidy4b <- pivot_longer(table4b, cols = c(`1999`, `2000`), 
                       names_to = "year", values_to = "population")
tidy4b
```

12. Combine os objetos `tidy4a` e `tidy4b` em um único objeto, utilizando o comando `left_join`. Apresente uma explicação textual sobre o que faz o referido comando.

```{r}
tidy4 <- left_join(tidy4a, tidy4b, by = c("country", "year"))
tidy4
```

O comando left_join é utilizado para mesclar dois conjuntos de dados. Ele mantém todas as linhas da tabela da esquerda e adiciona as colunas da tabela da direita, alinhando as informações com base nas chaves em comum, que neste caso são as colunas country e year.

13. Use o comando `pivot_wider` para tranformar o objeto `table2` em um objeto com formato tidy.

```{r}
tidy2 <- pivot_wider(table2, names_from = type, values_from = count)
tidy2
```

14. Observe que a coluna `rate` do objeto `table3` é um texto mostrando a fração que formaria a taxa de casos de tuberculose. Transforme o objeto `table3` em um objeto com formato tidy separando a coluna 3 em duas outras colunas: `cases` e `population`, utilizando o comando `separate`. Utilize o argumento `convert` para transformar o resultado em um objeto numérico.

```{r}
tidy3 <- separate(table3, col = rate, into = c("cases", "population"), convert = TRUE)
tidy3
```
