---
title: "Lab03_EduardoHsu"
author: "Eduardo Hsu 277142"
format: html
editor: visual
---

```{r, message=FALSE}
library(tidyverse)
```

1.  Importe, utilizando o pacote readr, cada um dos três arquivos disponíveis. Os objetos resultantes devem ser chamados flights, airlines e airports.

. Para o arquivo de aeroportos, importe apenas as colunas IATA_CODE, CITY, STATE, LATITUDE, LONGITUDE;

. Para o arquivo de vôos:

a.  Importe apenas as colunas DESTINATION_AIRPORT e ARRIVAL_DELAY;
b.  Leia apenas 1 milhão de linhas por vez;
c.  Remova vôos em que o aeroporto de destino comece com a letra 1;
d.  Remova registros em que existam pelo menos uma coluna faltante;
e.  Determine, para cada parte do arquivo, as estatísticas suficientes para a determinação do atraso médio por aeroporto de destino;
f.  Ao finalizar a leitura do arquivo, combine as estatísticas suficientes de modo a produzir a média de atraso por aeroporto.

```{r, message=FALSE}
getStats <- function(input, pos) {
  input %>% 
    filter(!str_starts(DESTINATION_AIRPORT, "1")) %>%
    drop_na() %>%
    group_by(DESTINATION_AIRPORT) %>%
    summarise(
    voos_total = n(),
    voos_atraso = sum(ARRIVAL_DELAY))
}

flights <- read_csv_chunked("flights.csv", DataFrameCallback$new(getStats), 
                            chunk_size = 1000000, col_types = cols_only(
    DESTINATION_AIRPORT = col_character(), 
    ARRIVAL_DELAY = col_double()))
    
airlines <- read_csv("airlines.csv")

airports <- read_csv("airports.csv", col_select = c(IATA_CODE, CITY, STATE, LATITUDE, LONGITUDE))

flights_final <- flights %>%
  group_by(DESTINATION_AIRPORT) %>%
  summarise(
    total_voos = sum(voos_total),
    total_atraso = sum(voos_atraso),
    media_atraso = total_atraso / total_voos
  )
```

2.  Selecione a operação apropriada join para incluir, na tabela flights, as colunas CITY e STATE do objeto airports. Para executar esta tarefa:

a.  Identifique a coluna que é a chave na tabela flights;
b.  Identifique a coluna que é a chave na tabela airports;
c.  Quais são os aeroportos que estão listados em flights, mas estão ausentes em airports?
d.  Apresente o comando que combine ambas as tabelas, indicando explicitamente as chaves;
e.  Armazene a tabela resultante no objeto flights.

```{r}
anti_join(flights_final, airports, by = c("DESTINATION_AIRPORT" = "IATA_CODE"))
flights <- left_join(flights_final, airports, by = c("DESTINATION_AIRPORT" = "IATA_CODE"))
```

3.  Quantos aeroportos cada estado possui? Apresente uma tabela ordenada de forma decrescente (no número de aeroportos).

```{r}
aeroportos_por_estado <- airports %>%
  group_by(STATE) %>%
  summarise(
    total_aeroportos = n()
  ) %>%
  arrange(desc(total_aeroportos))

aeroportos_por_estado
```

4.  Apresente um mapa representando todos os atrasos observados por aeroporto.

a.  Carregue o pacote leaflet;
b.  Combine os comandos leaflet, addTiles e addMarkers para a criação de um mapa básico;
c.  Armazene o grafico em b) numa variável chamada this;
d.  Adicione as duas linhas abaixo após a criação da variável this (apenas se você estiver usando Jupyter):

```{r}
library(leaflet)
this <- leaflet(flights) %>%
  addTiles() %>%
  addMarkers(lng = ~LONGITUDE, lat = ~LATITUDE, 
             popup = ~paste0(
      "<b>Aeroporto: </b>", DESTINATION_AIRPORT, 
      "<br><b>Atraso Médio: </b>", round(media_atraso, 2), " min"
    )
  )

this
```


```{r}
Sys.setenv(TZ = "America/Sao_Paulo")
Sys.time()
```
