---
title: "Lista_04_EduardoHsu"
author: "Eduardo Hsu 277142"
format: pdf
editor: visual
---

## Lab04

1.  Carregue os pacotes readxl e tidyverse.

```{r}
library(readxl)
library(tidyverse)
```

2.  Crie uma variável chamada fname que contenha o caminho para o arquivo WDIEXCEL.xlsx, disponível no seu diretório de dados. Confirme que o R identifica a existência do arquivo utilizando o comando file.exists

```{r}
fname <- "WDIEXCEL.xlsx"
file.exists(fname)
```

3.  Leia a planilha “Country” e armazene no objeto countries.

```{r}
countries <- read_excel(fname, sheet = "Country")
```

4.  Mantenha apenas os registros de 5 países (Brasil e outros 4 de sua escolha).

```{r}
countries <- countries %>%
  filter(`Short Name` %in% c('Brazil', 'China', 'Japan', 'Finland', 'Korea'))
```

5.  Leia a planilha “Data” e armazene no objeto WDI.

```{r}
WDI <- read_excel(fname, sheet = "Data")
```

6.  Selecione apenas as colunas:

- Country Code
- Indicator Code
- E todos os anos de 1960-2018

```{r}
WDI <- WDI %>%
  filter(`Indicator Code` == "SP.DYN.CBRT.IN") %>%
  select(`Country Code`, `Indicator Code`, `1960`:`2018`)
```

7.  Confirme se os dados wm WDI estão em formato tidy. Se não estiverem, transforme-os para tal formato. Faça de forma que exista uma coluna referente ao ano chamada YEAR.

```{r}
WDI <- WDI %>%
  pivot_longer(`1960`:`2018`, names_to = "YEAR", values_to = "SP.DYN.CBRT.IN")
```

8.  Confirme se a coluna referente ao ano está em formato inteiro.

```{r}
class(WDI$YEAR)

WDI <- WDI %>%
  mutate(YEAR = as.integer(YEAR))
```

9.  Para o objeto WDI, mantenha apenas os registros dos países listados em countries. Selecione as colunas:

- Country Code
- Short Name
- YEAR
- SP.DYN.CBRT.IN

```{r}
WDI <- inner_join(WDI, countries, by = "Country Code")
WDI <- WDI %>%
  select(`Country Code`, `Short Name`, `YEAR`, `SP.DYN.CBRT.IN`)
```

10. Ordene o objeto de forma que, para cada país, as informações estejam ordenadas por ano.

```{r}
WDI <- WDI %>%
  arrange(`Short Name`, `YEAR`)
```

11. Construa um gráfico de linhas, usando o pacote ggplot2, que tenha no eixo X a variável YEAR, no eixo Y a variável SP.DYN.CBRT.IN e que cada linha corresponda a um país diferente.

```{r}
WDI %>%
  ggplot(aes(x = `YEAR`, y = `SP.DYN.CBRT.IN`, color = `Short Name`)) +
  geom_line()
```

```{r}
Sys.setenv(TZ = "America/Sao_Paulo")
Sys.time()
```

