---
title: "Lab07_EduardoHsu"
author: "Eduardo Hsu 277142"
format: pdf
editor: visual
---

1.  Baixe o arquivo uwmadison.sqlite3. Conecte-se a ele usando o pacote RSQLite, armazenando a conexão em uma variável conn.

```{r}
library(DBI)
library(RSQLite)
conn <- dbConnect(SQLite(), "uwmadison.sqlite3")
```

2.  Quem são e quantos são os professores que lecionaram disciplinas cujo tópico era estatística (subjects.abbreviation='STAT');

```{r}
dbGetQuery(conn, 'SELECT COUNT(DISTINCT instructors.name) as Total
  FROM subjects
  JOIN subject_memberships
    ON subjects.code = subject_memberships.subject_code
  JOIN course_offerings
    ON subject_memberships.course_offering_uuid = course_offerings.uuid
  JOIN sections
    ON course_offerings.uuid = sections.course_offering_uuid
  JOIN teachings
    ON sections.uuid = teachings.section_uuid
  JOIN instructors
    ON teachings.instructor_id = instructors.id
  WHERE subjects.abbreviation = "STAT"')
```

```{r}
dbGetQuery(conn, 'SELECT DISTINCT instructors.name
  FROM subjects
  JOIN subject_memberships
    ON subjects.code = subject_memberships.subject_code
  JOIN course_offerings
    ON subject_memberships.course_offering_uuid = course_offerings.uuid
  JOIN sections
    ON course_offerings.uuid = sections.course_offering_uuid
  JOIN teachings
    ON sections.uuid = teachings.section_uuid
  JOIN instructors
    ON teachings.instructor_id = instructors.id
  WHERE subjects.abbreviation = "STAT"
  LIMIT 5') #LIMIT para não poluir o PDF
```

3.  O GPA americano é definido numa escala de 0 a 4, em que A = 4, AB = 3.5, B = 3, BC = 2.5, C = 2, D = 1 e F = 0. Determinando a nota média de cada oferecimento pela ponderação da quantidade de alunos em cada extrato com os valores numéricos de cada conceito, indique (no que se referente a disciplinas no assunto de estatística):

```{r}
dbGetQuery(conn, '
SELECT
    courses.name AS disciplina,

    (
        4.0 * grade_distributions.a_count +
        3.5 * grade_distributions.ab_count +
        3.0 * grade_distributions.b_count +
        2.5 * grade_distributions.bc_count +
        2.0 * grade_distributions.c_count +
        1.0 * grade_distributions.d_count +
        0.0 * grade_distributions.f_count
    )
    /
    (
        grade_distributions.a_count +
        grade_distributions.ab_count +
        grade_distributions.b_count +
        grade_distributions.bc_count +
        grade_distributions.c_count +
        grade_distributions.d_count +
        grade_distributions.f_count
    ) AS gpa

FROM subjects

JOIN subject_memberships
    ON subjects.code = subject_memberships.subject_code

JOIN course_offerings
    ON subject_memberships.course_offering_uuid = course_offerings.uuid

JOIN courses
    ON course_offerings.course_uuid = courses.uuid

JOIN sections
    ON course_offerings.uuid = sections.course_offering_uuid

JOIN grade_distributions
    ON course_offerings.uuid = grade_distributions.course_offering_uuid
    AND sections.number = grade_distributions.section_number

WHERE subjects.abbreviation = "STAT"
AND (
      grade_distributions.a_count +
      grade_distributions.ab_count +
      grade_distributions.b_count +
      grade_distributions.bc_count +
      grade_distributions.c_count +
      grade_distributions.d_count +
      grade_distributions.f_count
  ) > 0
LIMIT 5') #LIMIT para não poluir o PDF
```

```{r}
dbGetQuery(conn, '
SELECT
    instructors.name AS professor,

    SUM(
        (
            4.0 * grade_distributions.a_count +
            3.5 * grade_distributions.ab_count +
            3.0 * grade_distributions.b_count +
            2.5 * grade_distributions.bc_count +
            2.0 * grade_distributions.c_count +
            1.0 * grade_distributions.d_count +
            0.0 * grade_distributions.f_count
        ))
        /
       SUM((
            grade_distributions.a_count +
            grade_distributions.ab_count +
            grade_distributions.b_count +
            grade_distributions.bc_count +
            grade_distributions.c_count +
            grade_distributions.d_count +
            grade_distributions.f_count
        )
    ) AS gpa_medio

FROM subjects

JOIN subject_memberships
    ON subjects.code = subject_memberships.subject_code

JOIN course_offerings
    ON subject_memberships.course_offering_uuid = course_offerings.uuid

JOIN courses
    ON course_offerings.course_uuid = courses.uuid

JOIN sections
    ON course_offerings.uuid = sections.course_offering_uuid

JOIN teachings
    ON sections.uuid = teachings.section_uuid

JOIN instructors
    ON teachings.instructor_id = instructors.id

JOIN grade_distributions
    ON course_offerings.uuid = grade_distributions.course_offering_uuid
    AND sections.number = grade_distributions.section_number

WHERE subjects.abbreviation = "STAT"

GROUP BY instructors.name
HAVING SUM(
    grade_distributions.a_count +
    grade_distributions.ab_count +
    grade_distributions.b_count +
    grade_distributions.bc_count +
    grade_distributions.c_count +
    grade_distributions.d_count +
    grade_distributions.f_count
) > 0

ORDER BY gpa_medio DESC
LIMIT 5') #LIMIT para não poluir o PDF
```

```{r}
dbGetQuery(conn, '
SELECT
    instructors.name AS professor,

    SUM(
        (
            4.0 * grade_distributions.a_count +
            3.5 * grade_distributions.ab_count +
            3.0 * grade_distributions.b_count +
            2.5 * grade_distributions.bc_count +
            2.0 * grade_distributions.c_count +
            1.0 * grade_distributions.d_count +
            0.0 * grade_distributions.f_count
        ))
        /
       SUM((
            grade_distributions.a_count +
            grade_distributions.ab_count +
            grade_distributions.b_count +
            grade_distributions.bc_count +
            grade_distributions.c_count +
            grade_distributions.d_count +
            grade_distributions.f_count
        )
    ) AS gpa_medio

FROM subjects

JOIN subject_memberships
    ON subjects.code = subject_memberships.subject_code

JOIN course_offerings
    ON subject_memberships.course_offering_uuid = course_offerings.uuid

JOIN courses
    ON course_offerings.course_uuid = courses.uuid

JOIN sections
    ON course_offerings.uuid = sections.course_offering_uuid

JOIN teachings
    ON sections.uuid = teachings.section_uuid

JOIN instructors
    ON teachings.instructor_id = instructors.id

JOIN grade_distributions
    ON course_offerings.uuid = grade_distributions.course_offering_uuid
    AND sections.number = grade_distributions.section_number

WHERE subjects.abbreviation = "STAT"

GROUP BY instructors.name
HAVING SUM(
    grade_distributions.a_count +
    grade_distributions.ab_count +
    grade_distributions.b_count +
    grade_distributions.bc_count +
    grade_distributions.c_count +
    grade_distributions.d_count +
    grade_distributions.f_count
) > 0

ORDER BY gpa_medio 
LIMIT 5') #LIMIT para não poluir o PDF
```

```{r}
dbGetQuery(conn, '
SELECT
    courses.name AS disciplina,
    courses.number AS numero,

    SUM(
        (
            4.0 * grade_distributions.a_count +
            3.5 * grade_distributions.ab_count +
            3.0 * grade_distributions.b_count +
            2.5 * grade_distributions.bc_count +
            2.0 * grade_distributions.c_count +
            1.0 * grade_distributions.d_count +
            0.0 * grade_distributions.f_count
        ))
        /
        SUM((
            grade_distributions.a_count +
            grade_distributions.ab_count +
            grade_distributions.b_count +
            grade_distributions.bc_count +
            grade_distributions.c_count +
            grade_distributions.d_count +
            grade_distributions.f_count
        )
    ) AS gpa_medio

FROM subjects

JOIN subject_memberships
    ON subjects.code = subject_memberships.subject_code

JOIN course_offerings
    ON subject_memberships.course_offering_uuid = course_offerings.uuid

JOIN courses
    ON course_offerings.course_uuid = courses.uuid

JOIN sections
    ON course_offerings.uuid = sections.course_offering_uuid

JOIN grade_distributions
    ON course_offerings.uuid = grade_distributions.course_offering_uuid
    AND sections.number = grade_distributions.section_number

WHERE subjects.abbreviation = "STAT"

GROUP BY courses.name, courses.number
HAVING SUM(
    grade_distributions.a_count +
    grade_distributions.ab_count +
    grade_distributions.b_count +
    grade_distributions.bc_count +
    grade_distributions.c_count +
    grade_distributions.d_count +
    grade_distributions.f_count
) > 0
ORDER BY gpa_medio DESC
LIMIT 5') #LIMIT para não poluir o PDF
```

```{r}
dbGetQuery(conn, '
SELECT
    courses.name AS disciplina,
    courses.number AS numero,

    SUM(
        (
            4.0 * grade_distributions.a_count +
            3.5 * grade_distributions.ab_count +
            3.0 * grade_distributions.b_count +
            2.5 * grade_distributions.bc_count +
            2.0 * grade_distributions.c_count +
            1.0 * grade_distributions.d_count +
            0.0 * grade_distributions.f_count
        ))
        /
        SUM((
            grade_distributions.a_count +
            grade_distributions.ab_count +
            grade_distributions.b_count +
            grade_distributions.bc_count +
            grade_distributions.c_count +
            grade_distributions.d_count +
            grade_distributions.f_count
        )
    ) AS gpa_medio

FROM subjects

JOIN subject_memberships
    ON subjects.code = subject_memberships.subject_code

JOIN course_offerings
    ON subject_memberships.course_offering_uuid = course_offerings.uuid

JOIN courses
    ON course_offerings.course_uuid = courses.uuid

JOIN sections
    ON course_offerings.uuid = sections.course_offering_uuid

JOIN grade_distributions
    ON course_offerings.uuid = grade_distributions.course_offering_uuid
    AND sections.number = grade_distributions.section_number

WHERE subjects.abbreviation = "STAT"

GROUP BY courses.name, courses.number
HAVING SUM(
    grade_distributions.a_count +
    grade_distributions.ab_count +
    grade_distributions.b_count +
    grade_distributions.bc_count +
    grade_distributions.c_count +
    grade_distributions.d_count +
    grade_distributions.f_count
) > 0
ORDER BY gpa_medio 
LIMIT 5') #LIMIT para não poluir o PDF
```

Quem é o professor mais difícil?

O professor considerado mais difícil, ou seja, com menor gpa médio é JAMES D KUELBS.

Quem é o professor mais fácil?

O professor considerado mais fácil, ou seja, com maior gpa médio é um empate entre YAJUAN SI, SRIKANTHMADHAVAN ARAVAMUTHAN e GUANHUA CHEN.

Qual é a disciplina mais difícil?

A disciplina considerada mais difícil, isto é, com menor gpa médio é Introduction to the Theory of Probability

Qual é a disciplina mais fácil?

A disciplina considerada mais fácil, isto é com maior gpa médio é um empate entre Data Science Practicum, Empir Proc&Semiparmtrc Infernc, Nonparametric Statistics and Machine Learning Methods e Sample Survey Theory and Method.

4.  Desconecte do banco de dados.

```{r}
dbDisconnect(conn)
```

```{r}
Sys.setenv(TZ = "America/Sao_Paulo")
Sys.time()
```

